【裁判字號】    90,訴,353
【裁判日期】    900524
【裁判案由】    毒品危害防制條例
【裁判全文】
臺灣彰化地方法院刑事判決                            九十年度訴字第三五三號
    公  訴  人  臺灣彰化地方法院檢察署檢察官
    被      告  甲○○
右列被告因違反毒品危害防制條例案件，經檢察官提起公訴（九十年度毒偵字第七四
五號），本院判決如左：
    主  文
甲○○連續施用第一級毒品，累犯，處有期徒刑拾月。
扣案之殘留安非他命殘渣塑膠袋壹個、吸食器壹組均沒收銷燬之。
    事  實
一、甲○○曾於民國（下同）八十六年間，因違反麻醉藥品管理條例案件，經法院判
    處有期徒刑三月，如易科罰金以三百元折算一日確定，於八十六年八月十五日執
    行完畢。其前因施用毒品案件，經本院以八十九年度毒聲字第八三八號裁定送觀
    察、勒戒後，認無繼續施用毒品之傾向，由臺灣彰化地方法院檢察署檢察官於八
    十九年四月二十七日，以八十九年度毒偵字第五三三號不起訴處分確定。詎仍基
    於概括犯意，於九十年一月十二日上午及同年二月二十日晚上，在彰化縣鹿港鎮
    ○○里○○路八九號住處，均同時將毒品海洛因及甲基安非他命置於同一玻璃管
    內再以火燒烤吸煙之方式，連續施用第一級毒品海洛因及第二級毒品甲基安非他
    命二次。嗣於同年二月二十一日十八時二十分許，在上開住處為警查獲，並扣得
    其所有專供施用毒品之殘留安非他命殘渣塑膠袋一個及吸食器一組，經依本院九
    十年度毒聲字第七七六號裁定送觀察、勒戒後，認有繼續施用毒品之傾向。
二、案經彰化縣警察局鹿港分局報告臺灣彰化地方法院檢察署檢察官偵查起訴。
    理  由
一、右揭犯罪事實，業據被告甲○○於本院審理時供承不諱，復有呈嗎啡及甲基安非
    他命陽性反應之尿液檢驗報告二紙附卷可稽，並有扣案如事實欄所示之物可證，
    足認被告有施用第一級毒品海洛因及第二級毒品甲基安非他命之犯行。次查，被
    告前因施用毒品案件，經本院裁定送觀察、勒戒後，認無繼續施用毒品之傾向，
    業經臺灣彰化地方法院檢察署檢察官於八十九年四月二十七日，以八十九年度毒
    偵字第五三三號不起訴處分確定，有該不起訴處分書可憑，其於五年內再犯毒品
    危害防制條例第十條之罪，經裁定送觀察、勒戒後，認有繼續施用毒品傾向，有
    本院九十年度毒聲字第七七六號裁定及臺灣彰化看守所附設勒戒處所九十年三月
    五日彰所戒字第六五七號函附之證明書在卷可參，自應依法論科。
二、按甲基安非他命係屬毒品危害防制條例第二條第二項第二款附表二所示之第二級
    毒品，施用甲基安非他命者，係違反同條例第十條第二項之施用第二級毒品罪。
    核被告所為，係犯毒品危害防制條例第十條第一項施用第一級毒品罪及同條第二
    項施用第二級毒品罪。又施用甲基安非他命者，在體內經由代謝會轉變成安非他
    命，一部分會以原形排出，故正常情形下施用甲基安非他命，其尿液中同時可檢
    出甲基安非他命及安非他命，施用安非他命者，其尿液中只會檢出安非他命，不
    會檢出甲基安非他命，被告獲案時所採尿液既成甲基安非他命陽性反應，則被告
    應係施用甲基安非他命，公訴人認被告所施用係第二級毒品安非他命，固有未洽
    ，惟安非他命與甲基安非他命均係毒品危害防制條例第二條第二項第二款附表二
    所示之第二級毒品，本院就被告施用甲基安非他命之犯行自得逕予審究，且論罪
    法條同一，起訴法條自毋庸變更，附此敘明。被告為施用而持有第一級毒品海洛
    因及第二級毒品甲基安非他命，其持有之低度行為均應為施用之高度行為所吸收
    ，皆不另論罪。其多次施用毒品海洛因及甲基安非他命之行為，均時間緊接，觸
    犯構成要件相同之罪名，顯係基於概括之犯意反覆為之，皆應依連續犯規定，論
    以一罪，並加重其刑。被告於九十年二月二十日晚上施用海洛因及甲基安非他命
    之行為，未據公訴人起訴，惟與起訴成罪部分有連續犯之裁判上一罪關係，為起
    訴效力所及，本院自應併予審理，附此敘明。被告以一施用行為，同時施用第一
    級毒品海洛因及第二級毒品甲基安非他命，係以一行為觸犯數罪名，為想像競合
    犯，應從一重之施用第一級毒品罪論處。被告曾於八十六年間，因違反麻醉藥品
    管理條例案件，經法院判處有期徒刑三月，如易科罰金以三百元折算一日確定，
    於八十六年八月十五日執行完畢之事實，有臺灣高等法院被告全國前案紀錄表及
    臺灣彰化地方法院檢察署刑案資料查註紀錄表附卷足按，其於五年以內再犯本案
    有期徒刑以上之罪，應依累犯之規定，遞予加重其刑。爰審酌被告甫經觀察、勒
    戒，仍再度施用毒品，暨其施用毒品之犯罪情節等一切情狀，量處如主文所示之
    刑，以示懲儆。扣案之殘留安非他命殘渣塑膠袋一個、吸食器一組，係被告所有
    專供施用毒品之器具，均應依毒品危害防制條例第十八條第一項前段規定併予宣
    告沒收銷燬之。
據上論斷，應依刑事訴訟法第二百九十九條第一項前段，毒品危害防制條例第十條第
一項、第二項、第十八條第一項前段，刑法第十一條前段、第五十六條、第五十五條
、第四十七條，判決如主文。
本案經檢察官簡燕子到庭執行職務。
中    華    民    國      九十      年       五       月     二十四     日
                            臺灣彰化地方法院刑事第三庭
                                  審判長法官   鄭  永  玉
                                  法      官   紀  佳  良
                                  法      官   秦  慧  君
右正本證明與原本無異。
如不服本判決，應於判決送達後十日內向本院提出上訴狀( 須附繕本 )。
                                  法院書記官   楊  年  雄
中    華    民    國      九十      年       五       月     二十五     日
毒品危害防制條例第十條：
施用第一級毒品者，處六月以上五年以下有期徒刑。
施用第二級毒品者，處三年以下有期徒刑。


司法院資訊處製作；財團法人民間司法改革基金會備份。
